臺灣嘉義地方法院交通事件裁定　　　　 94年度交聲字第226號
原處分機關　交通部公路總局嘉義區監理所嘉義市監理站
異　議　人　甲○○
即受處分人
上列受處分人因違反道路交通管理處罰條例案件，對於交通部公
路總局嘉義區監理所嘉義市監理站民國94年11月16日所為之裁決
（嘉監義裁字第76-Z00000000號裁決書），聲明異議，本院裁定
如下：
        主  文
異議駁回。
        理  由
一、原處分機關略以：受處分人甲○○係汽車駕駛人，於駕駛執
    照吊扣期間，仍於民國94年9月22日11時20分許，駕駛車牌
    號碼MH-9336號自用小客車，行經國道三號南向336公里處，
    因行車速限110公里，經員警以科學儀器測得時速126公里，
    超速16公里行駛之違規事實，為內政部警政署國道公路警察
    局第八警察隊員警當場舉發，受處分人依限期到案陳述意見
    ，經向原舉發機關查證違規屬實，該所遂於94年11月16日以
    嘉監義裁字第76-Z00000000號裁決書，依道路交通管理處罰
    條例第33條第1項、第63條第1項第1款、第21條第1項第7款
    、第4項之規定，裁處受處分人罰鍰新臺幣（下同）12,000
    元，記違規點數1點，並吊銷其駕駛執照，逾期則依裁決書
    處罰主文規定裁處，於法並無不合等語。
二、本件受處分人則以：警方將違規時間與地點寫錯，伊要求撤
    銷罰單，監理所說不行，一個警員而且還是小隊長竟然會開
    錯罰單，地點也會寫錯更是誇張。伊第二次申訴時，要求警
    方說出開罰單的地點，因為實際上並不是在交流道上被開罰
    單，而是出了交流道才會被開罰單，而警方卻一樣認定是在
    國道上開的罰單，這點就讓伊相當的不滿與憤怒，伊當時因
    為大兒子要開刀，所以不小心超速急著要南下去看他，當時
    也有打電話去罰單上第八分隊警局問申訴的電話，他們竟然
    說「沒有申訴的地方，要申訴什麼，有什麼好申訴的」，讓
    伊非常的憤怒，難道人民就不能犯錯，為何警方做錯事還這
    麼的囂張，警察有錯，應該處分，不然怎麼對得起平民老百
    姓，所以伊希望能夠討回一個公道，即使伊有錯，但警方的
    疏失更該向伊道歉。為此聲明異議，請求撤銷原處分云云。
三、按汽車行駛於高速公路或設站管制之道路，而不遵管制之規
    定者，處汽車駕駛人新臺幣3千元以上6千元以下罰鍰，並記
    違規點數1點。又汽車駕駛人，駕駛執照吊扣期間駕車者，
    處新臺幣6千元以上1萬2千元以下罰鍰，並當場禁止其駕駛
    及扣留其車輛牌照，另吊銷其駕駛執照。道路交通管理處罰
    條例第33條第1項、第63條第1項第1款、第21條第1項第7款
    、第4項分別定有明文。
四、經查：本件受處分人係汽車駕駛人，於駕駛執照吊扣期間，
    仍於94年9月22日11時20分許，駕駛車牌號碼MH-9336號自用
    小客車，行經國道三號南向336公里處，因行車速限110公里
    ，經員警以科學儀器測得時速126公里，超速16公里行駛之
    違規事實，為內政部警政署國道公路警察局第八警察隊員警
    當場舉發等情，有上揭舉發通知單及裁決書各1份等附卷可
    稽。且本件執勤員警於違規單填記時、地，以雷射測速槍測
    獲旨揭車輛行速126公里/小時（該路段最高時速限制110公
    里/小時），超速16公里/小時，測距373.3公尺，經執勤人
    員開啟警示燈，以紅旗明確示意停車，惟該車仍加速離去，
    執勤人員乃記錄車牌號碼（MH-9336）、廠牌、顏色，駕警
    車尾隨其後至善化交流道（340公里處）往省道台1線方向，
    始予以攔停稽查，告知其違規行為，經查詢駕駛人駕駛執照
    吊扣期間仍駕車，一併依法摯單舉發等情，有內政部警政署
    國道公路警察局第八警察隊94年12月22日公警八交字第9408
    72074號函1份附卷可考，足認受處分人確有上揭違規行為。
    雖受處分人以上詞置辯，且舉發違反道路交通管理事件通知
    單上記載之違規時間確為「97年9月22日」，然本件違規時
    間係94年9月22日，舉發通知單上之日期為誤填，違規行為
    地點確實於國道三號南向336公里處超速行駛，不因旨揭車
    輛攔查不停繼續行駛，而變更違規地，舉發尚無違誤，而填
    單人員筆誤填寫違規時間及違規地點書寫潦草部分，該隊已
    依相關規定予以處分在案，亦有上開函文及原處分機關94年
    11月18日94嘉監義四字第6404號函各1份附卷可參，足認受
    處分人確係在上揭時地違規駕駛無誤，不因執勤員警誤填寫
    違規時間，及違規地點書寫潦草，而使受處分人得予免罰。
    至受處分人其餘上開所述，均非得予撤銷原處分之理由。此
    外，本院經查亦無任何證據足資證明執勤員警有捏造事實、
    違法取締之情事，則執勤警員本其加強道路交通管理、維護
    交通秩序、確保交通安全職責所為之舉發，自應受到合法、
    正確而真正之推定。受處分人指摘原舉發不當，尚屬無據。
    從而，原處分機關據以援引上開規定，裁處受處分人罰鍰
    12,000元，記違規點數1點，並吊銷其駕駛執照，逾期則依
    裁決書處罰主文規定處罰，並無不當，本件異議為無理由，
    應予駁回。
五、據上論斷，應依道路交通管理處罰條例第87條第2項、道路
    交通案件處理辦法第19條規定，裁定如主文。
中　　華　　民　　國　　94　　年　　12　　月　　29　　日
                    交通法庭  法  官  卓春慧
上列正本證明與原本無異。
如不服本裁定，應於裁定送達後5日內向本院提出抗告狀（應附
繕本）。
中　　華　　民　　國　　95　　年　　 1　　月　　 2　　日
                              書記官  江芳耀
